【裁判字號】    89,上訴,1675
【裁判日期】    890719
【裁判案由】    違反槍砲彈藥刀械管制條例等
【裁判全文】
臺灣高等法院臺中分院刑事判決                  八十九年度上訴字第一六七五號
    上  訴  人
    即  被  告  乙○○
右上訴人即被告因違反槍砲彈藥刀械管制條例等案件，不服臺灣臺中地方法院八十九
年度訴字第一二○八號，中華民國八十九年七月十九日第一審判決（起訴案號：臺灣
臺中地方法院檢察署八十九年度偵字第七四二六號），提起上訴，本院判決如左：
      主  文
原判決撤銷。
乙○○未經許可，持有子彈，處有期徒刑拾月，併科罰金新台幣壹拾伍萬元，罰金如
易服勞役，以新臺幣玖佰元即銀元佰元折算壹日。又竊盜，處有期徒刑玖月；鑰匙
壹支沒收。應執行有期徒刑壹年陸月，併科罰金新台幣壹拾伍萬元，罰金如易服勞役
，以新臺幣玖佰元即銀元佰元折算壹日；鑰匙壹支沒收。
      事  實
一、乙○○於自民國八十年間起因違反麻醉藥品管理條例等多項罪名，經臺灣南投地
    方法院先後各判處有期徒刑三年、八月、四月、三月、三月（後四次並經定應執
    行刑為有期徒刑一年四月）、八月、八月、七月、一年、十月（後五次並經定應
    執行刑為有期徒刑三年六月）確定，且由八十五年六月十三日起入監接續執行，
    至八十八年六月五日假釋出獄（假釋期滿日為九十二年八月三日），現尚假釋付
    保護管束中，竟猶不知悔改，復於八十九年二月三日中午十二時許，在臺中市第
    一廣場內，以新臺幣一萬元之價格，向綽號「細支」之男子，購得改造手槍半成
    品及槍管各一支、彈殼五個等槍枝零件（以上物品均不具殺傷力，且非屬槍砲、
    彈藥之主要組成零件），及具殺傷力之改造子彈一顆，擬加以組裝使用，後雖未
    及組裝改造槍枝，然仍未經許可持有該具有殺傷力之改造子彈。其又另行起意，
    意圖為自己不法之所有，於八十九年三月一日晚上七時許，在南投縣埔里鎮愛蘭
    橋旁，見陳福進所有車牌號碼ＱＡ－八○三六號自用小客車（該車於八十九年二
    月二十八日晚上十一時許，在臺中市○○區○○街與華夏四街口失竊）之車門未
    關，乃持其所有之汽車鑰匙竊取該自用小客車，得手後供己使用。嗣於八十九年
    三月三日晚上十一時二十分許，在臺中市○區○○路一○○○號前，經警查獲其
    駕駛該自用小客車，並扣得汽車鑰匙一支、具殺傷力之改造子彈一顆等物。
二、案經臺中市警察局移送臺灣臺中地方法院檢察署檢察官偵查起訴。
      理  由
一、右開犯罪事實，業據上訴人即被告乙○○於警訊、偵查及原審審理中坦承不諱，
    且車牌號碼ＱＡ－八○三六號自用小客車，係陳進福所有而於八十九年二月二十
    八日晚上十一時許，在臺中市○○區○○街與華夏四街口失竊，亦據楊福進之妻
    甲○○於警訊中指述明確，而扣案之改造子彈一顆經送內政部警政署刑事警察局
    鑑定結果，認具殺傷力，則有該局八十九年三月二十四日刑鑑定第三六八四二號
    鑑驗通知書一紙可稽，此外復有車輛車牌失竊查詢報表、被害人領回失物出具之
    贓物認領保管單附卷，汽車鑰匙一支、子彈一顆等扣案可憑。本件事證明確，被
    告犯行堪予認定。
二、核被告所為，係犯槍砲彈藥刀械管制條例第十二條第四項之未經許可，持有子彈
    罪（起訴書誤載為同法第十一條第四項），及刑法第三百二十條第一項之竊盜罪
    ，被告所犯上開二罪，犯意各別，罪名不同，應分論併罰。原審對被告為論罪科
    刑之判決，固非無據。惟查被告前自八十年間起，因違反麻醉藥品管理條例等多
    項罪名，經臺灣南投地方法院先後各判處有期徒刑三年、八月、四月、三月、三
    月（後四次並經定應執行刑為有期徒刑一年四月）、八月、八月、七月、一年、
    十月（後五次並經定應執行刑為有期徒刑三年六月）確定，且由八十五年六月十
    三日起入監接續執行，至八十八年六月五日假釋出獄（假釋期滿日為九十二年八
    月三日），現尚假釋保護管束中，有臺灣高等法院被告全國前案紀錄表一紙在卷
    可稽，且經本院調閱各該執行案卷查核無訛，則前開各罪既均在假釋期間內而未
    執行完畢，其再犯本件之罪，要難認符合累犯規定（最高法院八十八年度臺非字
    第三一四號判決可資參照），原判決依累犯規定，對被告加重其刑，於法尚有未
    合。上訴意旨未提出任何有利之證據或辯解，雖難認為有理由，惟原判決既有上
    開可議，自應由本院將原判決撤銷改判。爰審酌被告持有子彈犯行對社會治安有
    重大危害，及其犯各罪之動機、目的、手段，犯罪後坦承不諱態度良好等一切情
    狀，分別量處如主文第二項所示之刑，並諭知罰金易服勞役之折算標準，及就有
    期徒刑部分定其應執行之刑。扣案子彈一顆送鑑定經拆解，已不具子彈結構，非
    違禁物，爰不予宣告沒收，扣案之汽車鑰匙一支則為被告所有且供犯竊盜罪所用
    之物，應依刑法第三十八條第一項第二款之規定，予以宣告沒收。
三、被告經合法傳喚，無正當理由不到庭，爰不待其陳述，逕行判決。
據上論斷，應依刑事訴訟法第三百六十九條第一項前段、第三百六十四條、第三百七
十一條、第二百九十九條第一項前段，槍砲彈藥刀械管制條例第十二條第四項，刑法
第十一條前段、第三百二十條第一項、第四十二條第二項、第五十一條第五款、第三
十八條第一項第二款，罰金罰鍰提高標準條例第一條前段、第二條，判決如主文。
本案經檢察官丙○○到庭執行職務。
中      華      民      國    八十九    年     十一     月    二十三    日
                                  臺灣高等法院臺中分院刑事第六庭
                                        審判長法  官  陳  嘉  雄
                                              法  官  龔  永  昆
                                              法  官  邱  顯  祥
右正本證明與原本無異。
竊盜部分不得上訴，其餘部分得上訴。
如不服本判決應於收受送達後十日內向本院提出上訴書狀，其未述上訴之理由者並
得於提起上訴後十日內向本院補提理由書（均須按他造當事人之人數附繕本）。
                                              書記官  方  茂  焜
中      華      民      國     八十九     年     十一     月   二十四   日
                                                                        Ｄ


司法院資訊處製作；財團法人民間司法改革基金會備份。
